【裁判字號】    91,上易,3241
【裁判日期】    920129
【裁判案由】    贓物
【裁判全文】
臺灣高等法院刑事判決                          九十一年度上易字第三二四一號
    上  訴  人
    即  被  告  甲○○  男  四.
    選任辯護人  鄭洋一  律師
                李文欽  律師
                曾紀穎  律師
右上訴人因贓物案件，不服臺灣宜蘭地方法院，九十一年度易字第二四五號，中華民
國九十一年十月八日第一審判決（起訴案號：臺灣宜蘭地方法院檢察署九十年度偵字
第二二九四號）提起上訴，本院判決如左︰
    主  文
上訴駁回。
    事實及理由
一、本案經本院審理結果，認第一審以被告甲○○係犯刑法刑法第三百四十九條第二
    項之故買贓物罪，量處有期徒刑八月。核該判決認事用法及量刑均無不當，應予
    維持，並引用第一審判決書記載之事實、證據及理由（如附件）。
二、被告上訴意旨雖以：伊並不知系爭車輛為失竊車，到警局時伊才知道是失竊車，
    伊是以環保車輛回收為業，系爭車輛是乙○○交付與伊，之前伊與乙○○交易過
    ，均無問題，伊也查過車牌，並無失竊資料，伊並無故買贓車之故意云云。被告
    選任辯護人以：系爭車輛雖是乙○○九十年七月二十二日凌晨電洽被告欲趕回花
    蓮，故將系爭車輛出售並交付與被告，但被告係於早晨才見到該車，被告見該車
    時曾見該車把手有遭人破壞之痕跡，曾一度懷疑該車為贓車，便於九十年七月二
    十二上午九時以電腦查詢該車之失竊記錄，當時確實並無失竊記錄（車主係於九
    十年七月二十二日上午十一時遭警方通知方知車輛遭竊），故被告確實並不知該
    車為贓車，又一般環保回收車之價格約為二萬至三萬五千元間，被告以三萬五千
    元與乙○○達成交易，並不違常情，原審以被告對此未懸掛車牌、於零時交車及
    交易價格與實際價格顯不相當為由，認被告對該車應為贓車知之甚明，顯係對環
    保回收車與二手車交易混為一談等語指摘原判決不當。
三、惟查：被告甲○○於警訊時陳稱：「我是於九十年七月二十二日上午四時三十分
    許在宜蘭縣冬山鄉○○村○○路○段〝冬山加油站〞旁以現金新台幣三萬五仟元
    之價格向〝光隆〞購買該車。沒有車牌。」「我不認識他（乙○○），只見過一
    次，他知道我在做汽車零件買賣．．．」（偵卷第五頁反面至第六頁），於偵查
    時供陳：「（你以多少錢向他買的？）三萬五仟元向他買的，是早上四點半到四
    點五十分在冬山加油站交車及交錢。」「（他何時說要交車給你？）今天早上三
    點半。」「（光隆是否認識？）不認識。」「（早上四、五點他交車給你知道這
    是贓車？）知道，因為他的門把手有被撬開過。」（偵卷第三十四頁、第三十五
    頁、第三十七頁）等語明確，足見被告並非因與乙○○之前有過交易，因信賴乙
    ○○而買受系爭車輛，且亦足證被告係於九十年七月二十二凌晨三點半與乙○○
    達成協議後，並於該日凌晨四點半左右交付價金，而乙○○亦同時交付系爭車輛
    ，而被告於當時亦已知該車為贓車等情，被告及其選任辯護人上揭所辯，顯與事
    實不符，應不足採。又查，該自小客車為西元二千年份，汽缸容量為一千九百九
    十八ｃｃ，有上開車輛之車籍查詢資料可按（原審卷第二十五頁），被告於偵查
    時亦稱該車值四十幾萬（偵卷第四十五頁），一部尚值四十幾萬的車，應不可能
    誤為環保回收車即環保局所認之廢棄車輛，況是否為廢棄車輛即被告所謂的環保
    車輛，應依佔用道路廢棄車輛認定標準查報處理及收取費用辦法，經一定之程序
    後，認定為廢棄車輛始足當之，有佔用道路廢棄車輛認定標準查報處理及收取費
    用辦法附卷可按，當非以被告個人主觀判斷，即得認定。又被告自承其買受價金
    僅為三萬五千元，與該車之價值顯不相當，且交車後當日被告即刻將該車拖至其
    住處拆解，有查獲當時所拍攝照片多紙可參（偵卷第二十頁至第二十三頁），足
    徵被告在購買該車時，主觀上即有贓物之認識。況被告從事中古汽車材料買賣，
    約有
    七、八年，業據被告供明在卷（偵卷第三十四頁），其因故買贓車並加以偽造引
    擎號碼及車身號碼案件，甫於同年六月二十九日經原審判處有期徒刑六月，亦有
    原審九十年度訴字第一六六號判決一紙在卷可稽（原審卷第十七頁至第二十頁）
    ，對此未懸掛車牌、於凌晨交車、與實際價格顯不相當之車輛交易，衡情其對該
    車係屬來源不明之盜贓物應知之甚明，被告辯稱不知該車係贓車云云，顯不足採
    。被告具狀申請傳訊證人乙○○、及警員羅旺仁，惟因事證已明，故無再為傳訊
    之必要，附此敘明。綜上，被告執右揭理由提起上訴，為無理由，應予駁回。
據上論結，應依刑事訴訟法第三百七十三條、第三百六十八條，判決如主文。
本案經檢察官張啟彬到庭執行職務。
中      華      民國    九十二    年     一     月     二十九     日
                              臺灣高等法院刑事第十九庭
                                  審判長法  官  許  國  宏
                                        法  官  林  勤  純
                                        法  官  洪  光  燦
右正本證明與原本無異。
不得上訴。
                                        書記官  陳  玉  嬋
中      華      民      國    九十二    年     一     月     二十九     日
附錄：本案論罪科刑法條全文
刑法第三百四十九條
收受贓物者，處三年以下有期徒刑、拘役或五百元以下罰金。
搬運、寄藏、故買贓物或為牙保者，處五年以下有期徒刑、拘役或科或併科一千元以
下罰金。
因贓物變得之財物，以贓物論。


司法院資訊處製作；財團法人民間司法改革基金會備份。
